臺灣桃園地方法院刑事判決
111年度侵訴字第103號
公  訴  人  臺灣桃園地方檢察署檢察官
被      告  丙○○



選任辯護人  陳盈壽律師
上列被告因妨害性自主罪案件，經檢察官提起公訴（111年度偵
字第445號），本院判決如下：
    主  文
丙○○無罪。
    理  由
一、公訴意旨略以：被告丙○○與告訴人代號AE000-A110344號女
    子(下稱Ａ女)為網友關係，雙方相約見面後，竟基於強制性
    交之犯意，於民國110年8月18日（起訴書誤載為民國8月18
    日，業經檢察官更正）晚間7時5分至9時20分許，將其車牌
    號碼000-0000號自用小客車駕駛至桃園市○○區○○○路0段0000
    號永安漁港停車場後，在上開車輛上違反告訴人意願，先強
    吻告訴人，再脫去告訴人衣褲，親吻告訴人胸部，後將其生
    殖器插入告訴人陰道，而性交得逞1次，因認被告涉犯刑法
    第221條第1項之強制性交罪嫌等語。
二、按犯罪事實應依證據認定之，無證據不得認定犯罪事實；不
    能證明被告犯罪者，應諭知無罪之判決，刑事訴訟法第154
    條第2項、第301條第1項前段分別定有明文。復事實之認定
    ，應憑證據，如未能發現相當證據，或證據不足以證明，自
    不能以推測或擬制之方法，為裁判基礎；又認定不利於被告
    之事實，須依積極證據，苟積極證據不足為不利於被告事實
    之認定時，即應為有利被告之認定，更不必有何有利之證據
    ；再認定犯罪事實，所憑之證據，雖不以直接證據為限，間
    接證據亦包括在內，然無論直接或間接證據，其為訴訟上之
    證明，須於通常一般之人均不致於有所懷疑，而得確信其為
    真實之程度者，始得據之為有罪之認定，倘其證明尚未達到
    此一程度，而有合理性懷疑之存在時，即無從為有罪之認定
    。又按告訴人之告訴，係以使被告受刑事訴追為目的，是其
    陳述是否與事實相符，仍應調查其他證據以資審認；而被害
    人之陳述如無瑕疵，且就其他方面調查又與事實相符，固足
    採為科刑之基礎，倘其陳述尚有瑕疵，而在未究明前，遽採
    為論罪科刑之根據，即難認為適法。又告訴人就被害經過所
    為之陳述，其目的在於使被告受刑事訴追處罰，與被告處於
    絕對相反之立場，是告訴人縱立於證人地位具結而陳述，其
    供述證據之證明力仍較予被告無利害關係之一般證人之陳述
    為薄弱。從而，告訴人就被害經過之陳述，除須無瑕疵可指
    ，且須就其他方面調查又與事實相符，亦即仍應調查其他補
    強證據以擔保其陳述確有相當之真實性，始得採為論罪科刑
    之依據。
三、公訴意旨認被告丙○○涉有上開強制性交罪嫌，無非係以被告
    於警詢及偵查時之供述、告訴人Ａ女於警詢及偵查時之指述
    、告訴人之友人乙○○於偵查時之證述、內政部警政署刑事警
    察局110年12月29日刑生字第1108039501號鑑定書、擷取照
    片（天羅地網監視器影像畫面、路口監視器影像畫面、被告
    與證人之通訊軟體LINE對話紀錄）等證據為其主要論據。訊
    據被告固坦承有於前述時、地與告訴人性交之事時，惟堅詞
    否認有何強制性交之犯行，辯稱：我當天與Ａ女是是合意性
    交等語。經查：
　㈠被告與告訴人為透過交友軟體Omi結識之網友，雙方以通訊軟
    體LINE（下稱LINE）持續聊天約一星期後，相約於110年8月
    18日晚間7時5分許在楊梅火車站前見面，被告即駕駛車牌號
    碼000-0000號自用小客車搭載告訴人，於同日晚間8至9時許
    ，將車行至桃園市○○區○○○路0段0000號永安漁港附近空地，
    在其車後座與告訴人性交1次等情，為被告於警詢、偵訊、
    本院準備程序及審理時，均坦承不諱，核與證人即告訴人Ａ
    女於警詢、偵訊及本院審理時之證述大致相符，並有內政部
    警政署刑事警察局110年12月29日刑生字第1108039501號鑑
    定書、擷取照片（天羅地網監視器影像畫面、路口監視器影
    像畫面、被告與證人之通訊軟體LINE對話紀錄）在卷可查，
    此部分之事實，雖可認定，然被告是否以強制方式與證人Ａ
    女為性交，仍須有積極證據始能認定。
　㈡關於被告、證人Ａ女於110年8月18日晚間（下稱當日晚間）見
    面後之情形，證人Ａ女於警詢、偵訊及本院審理時之證述已
    有矛盾，且於審理時不斷改變證詞，又與其於案發後第一時
    間轉述予友人乙○○之內容不符，而有重大瑕疵，分述如下：
　⒈證人Ａ女於警詢時證稱：我與丙○○於當日晚間7時5分許在楊梅
    火車站前見面，我坐上他的汽車，他沒有說要去哪裡，就走
    楊新路到新屋區後左轉三民路，接著左轉中山西路往永安漁
    港方向開，他開車時有牽我的手，抵達永安漁港停車場後，
    要我跟他一起去車後座，我到後座他就直接親我嘴巴，碰我
    的胸部，要脫我褲子，我有喝止他、推開他，他就停止動作
    下車抽菸，抽完菸上車後直接把車開到一個死巷，又要我跟
    他去車後座，直接親我嘴巴，把我的衣服往下拉來親我奶頭
    ，並拉我褲子，遭我喝止，我問他：「有無保險套？」，他
    說：「沒有」，就強行把我的褲子拉下來，壓在我身上，將
    他的陰莖放入我的陰道，射精後拿衛生紙給我，要我把衣服
    穿起來，接著開車回楊梅火車站，此後我們沒有再聊天了，
    我遭受性侵害後，感覺很不舒服等語（見偵字卷第20至25頁
    ）。
　⒉證人Ａ女於偵訊時證稱：丙○○當日晚間約我出去，我們沒有什
    麼親密舉動，他把車開到永安漁港暗暗的死巷，要我去後座
    ，就拉我褲子，我感覺害怕不給他拉，他硬要拉，還親我的
    嘴巴和胸部，壓在我身上，我問他：「你要在這裡做嗎？」
    ，他就是繼續動作，跟我說：「不要出聲」，就掏出他的陰
    莖，沒有戴保險套，放入我的陰道，在我的陰道抽插，並射
    精在裡面等語（見偵字卷第61至62、95頁）。
　⒊證人Ａ女於本院審理時證稱：我於當日晚間與丙○○在楊梅火車
    站第一次見面，他開車過來載我，我在車上並無與他牽手，
    上車後不知道他要把車開去哪裡，快到了才知是去永安漁港
    ，他還故意把車開往暗巷，說他開車有點累要去後座，也要
    我去後座，我當下不知他要做什麼，就去後座，他想要親我
    、抱我，我有拒絕他，問他：「你要在這裡做？」，他沒有
    回答，我當時是穿T恤、牛仔褲，他就把我的衣服往上拉，
    親吻我的胸部，並要脫我的褲子，我拉住褲子不肯給他脫，
    他還是硬把我褲子脫下來，我問他：「你有沒有帶保險套？
    」，他回：「我怎麼可能有帶保險套」，就壓在我身上，將
    陰莖插入我的陰道，結束後他開車載我回去楊梅火車站等語
    （見侵訴字卷第71至76、79至84、86頁）。
　⒋承上⒈至⒊，證人Ａ女於警詢時能清楚描述與被告離開楊梅火車
    站至永安漁港之主要路線為「楊新路到新屋區後左轉三民路
    ，接著左轉中山西路往永安漁港方向開」，顯與其於本院審
    理時證稱其上車後不知被告要去哪裡，快到了才知被告把車
    開到永安漁港等情不符，而由證人Ａ女於警詢時所述，可見
    其對於楊梅火車站至永安漁港之路線知之甚明，就此被告於
    本院準備程序時供稱：我開車到楊梅火車站與Ａ女見面，因
    為我不是桃園人，我問她要去哪裡，她才說要去永安漁港，
    忘記是她比路怎麼走還是我看導航去等語（見侵訴字卷第41
    頁），本院審酌被告之住、居地點均在臺中市，而證人Ａ女
    居住地在桃園市，有其等之個人資料在卷可按（見偵字卷第
    9頁、偵字不公開卷第3頁、侵訴字卷第15頁），以雙方住、
    居地點之地緣關係及證人Ａ女能說明主要路線等節，可徵被
    告供稱係證人Ａ女提議要到永安漁港之情較為可採；而被告
    於本院準備程序時供稱：我們從楊梅火車站過去永安漁港的
    路上有聊天，她坐副駕駛座，我一路上都有邊開車邊牽她的
    手，她都沒有拒絕等語（見侵訴字卷第41頁），核與證人Ａ
    女於警詢時所證一致，然證人Ａ女於偵訊時已改稱在車上與
    被告沒有親密舉動，於本院審理時更否認與被告在車上曾牽
    手，而前後矛盾；是證人Ａ女顯係刻意隱瞞永安漁港之地點
    為其所提議之事實，而企圖營造出被告未經告知即將車開到
    永安漁港附近暗巷而意圖不軌之氛圍，於偵訊及本院審理時
    更改稱在車上未與被告牽手、沒有親密舉動等節，其證詞已
    非能盡信。
　⒌證人Ａ女於警詢時稱其與被告抵達永安漁港停車場後，被告係
    先邀其至車後座，強行脫其褲子遭其拒絕後下車抽菸，再上
    車後直接將車開到一個死巷，復邀其至車後座，強親其胸部
    、脫其褲子，以陰莖插入其陰道性侵得逞，與其於偵訊及本
    院審理時所證被告係直接將車開到永安漁港附近的暗巷，邀
    其至車後座親其胸部、脫其褲子，以陰莖插入其陰道性侵得
    逞等節（即少了被告曾下車抽菸，而其等有二度至車後座等
    情節）大相逕庭，而被告關於當日晚間過程於警詢、偵訊、
    本院準備程序時均一致供稱：我駕車載Ａ女抵達永安漁港後
    ，提議到後座聊天，她就到後座來，我親吻她的嘴巴、擁抱
    她，她沒有拒絕，我們就下車去海邊走一走，那邊有欄杆，
    她雙手放在欄杆上面對大海，我從後面抱著她，聊完再散步
    一下就要回去了，回去前Ａ女說要去尿尿，她去完廁所我們
    才離開，我們一樣在車上聊天，我看到附近有一塊空地把車
    停在那裡，再次提議到後座聊天，她就到後座來，我們就在
    後座接吻，我親吻她的胸部，幫她脫褲子時，她問我：「有
    沒有帶保險套？」，我說：「沒有」，她又問我：「要在這
    邊做嗎？」，我說：「附近我不熟，不知道有沒有汽車旅館
    ，我們就在這邊做」，上開對話過程中我仍邊幫她脫褲子，
    她都沒有拒絕，我把陰莖插入她的陰道，她也沒有拒絕，性
    交過程我們還有接吻，我從她的叫聲跟她興奮的反應判斷，
    覺得她是願意的，我最後有射精，結束後我們就回到前座，
    有繼續聊天等語（見偵字卷第13至15、88頁、侵訴字卷第41
    至42、90頁），顯與證人Ａ女歷次所證不同，經辯護人於本
    院審理時詢問證人Ａ女關於其與被告至永安漁港後，有無下
    車與被告至永安漁港散步、散步時有無與被告牽手、被告有
    無從其身後擁抱、其上車前有無去上廁所等節，證人Ａ女於
    本院審理時改稱：我和丙○○有先在後座聊天，之後丙○○下車
    抽菸，我有跟他去永安漁港散步，散步過程他有牽我的手，
    我沒有拒絕，在漁港欄杆那邊看海時，他從後面抱著我，我
    也沒有拒絕，看完海我有去上廁所才回車上，他繞了至少兩
    個地方，才找到比較好停車的地方後，他就到後座去，也要
    我到後座，我就到車後座去，因為我不知道他要做什麼，到
    後座後就發生親吻、愛撫，我有拒絕他，他還是硬脫我褲子
    以陰莖插入我的陰道等語（見侵訴字卷第82至84頁），顯然
    證人Ａ女與被告在第一次到車後座時是有聊天的，而非如其
    警詢時所述，被告一到車後座就直接親其嘴巴、碰其胸部、
    脫其褲子，因其制止被告才停止動作下車抽菸，亦非如證人
    Ａ女於偵訊及原先審理時證述一到永安漁港就將車開到一個
    暗巷，要其至車後座即對其強制性交等情，證人Ａ女上開⒈至
    ⒊之證詞，顯皆避重就輕，刻意隱瞞有利被告之重要情節，
    而應以被告一致所述之過程較為可採。又如被告第一次邀證
    人Ａ女至車後座即企圖強制性交，證人Ａ女在過程中亦有反抗
    拒絕，被告才停手下車抽菸，證人Ａ女當係悲憤害怕、餘悸
    猶存，對於被告避之唯恐不及，然其卻反與被告至永安漁港
    散步，未拒絕與被告牽手，還有興致倚靠漁港欄杆看海，斯
    時被告自後環抱其身體仍未拒絕，絲毫未見其有難過、害怕
    之情，看完海上廁所時亦未對外求援，即回到被告之車上，
    實與一般人遭強制性交未遂之情緒反應及作為截然不同；甚
    至當被告將車開到永安漁港附近的空地，而再次邀證人Ａ女
    至車後座時，證人Ａ女又同意到後座，即遭被告強制性交得
    逞，實與一般經驗與常情有重大違背，對此證人Ａ女於本院
    審理時雖稱當下不知被告要做什麼，才去車後座等語（見侵
    訴字卷第73至75、83頁），然此前提是建立在證人Ａ女於審
    理之初所述被告到永安漁港後直接將車開到暗巷邀其至車後
    座，僅此一次到車後座即遭被告強制性交之版本，而證人Ａ
    女前經辯護人詢問後，於後續審理時已改稱與警詢時相同版
    本，即有二次至車後座之情，業如前述，故辯護人再次與證
    人Ａ女確認其與被告到車後座次數，證人Ａ女竟又於審理時改
    稱：一次而已，沒有二次，一次得逞了為什麼還要二次等語
    （見侵訴字第84頁），其證詞一改再改，最後所述顯係刻意
    迴避其為何明知被告邀其至車後座目的為強制性交，卻未對
    外求援，反與被告下車散步、牽手、同意被告自身後環抱，
    又再次同意與被告至車後座，即遭被告強制性交等不合理情
    節，是其證稱遭被告強制性交過程等證詞瑕疵甚鉅，憑信性
    甚低，顯不足採信。
  ⒍證人即Ａ女友人乙○○於偵訊及本院審理時證稱：我與Ａ女是網
    路上認識的，她於案發後隔天跟我聯絡說要花錢請我去抓那
    個人，她說喝了對方的礦泉水，整個人都沒力，她沒說醒來
    後人在哪裡，只說她醒來後衣服都脫掉了，內褲都在旁邊，
    我請她立刻去婦幼隊報警，並建議她驗尿等語（見偵字卷第
    99至100頁、侵訴字卷第116至119頁），其證述聽聞證人Ａ女
    所述被害經過情形，顯與證人Ａ女⒈至⒊之證詞截然不同，而
    證人Ａ女既於警詢時證稱其於案發隔日即將此事告知證人乙○
    ○，並於同日至警局報案等情（見偵字卷第19、25頁），則
    何以於同一日內向證人乙○○傾訴遭性侵之過程，與其警詢時
    證述之內容根本為不同之事件，如其確實認為遭被告在礦泉
    水裡下藥，全身無力而遭被告強制性交，如此重要情節何以
    於警詢時隻字未提？更遑論聽從證人乙○○建議在警局排尿送
    驗；檢察官於偵訊時即曾質疑何以證人乙○○所證與其所陳有
    所差異，對此證人Ａ女於偵訊時稱：因為我是案發隔天跟乙○
    ○說的，我情緒比較激動，我很生氣等語（見偵字卷第100頁
    ），顯然證人Ａ女表示向證人乙○○所述遭性侵過程為其因生
    氣、情緒激動而信口胡謅，然證人Ａ女於審理時改稱：乙○○
    是聽我描述而已，而且事情過幾個月了，他有可能忘記是怎
    樣的狀況等語（見侵訴字卷第87頁），改推托係證人乙○○是
    因為時間經過誤記其所述，而經檢察官於審理時再次向證人
    Ａ女確認當時有無告訴證人乙○○關於其喝了被告的飲料而全
    身力之事，證人Ａ女於審理時又改稱：有，我有跟乙○○講，
    我懷疑丙○○的礦泉水是不是有放什麼東西，我喝了覺得比較
    沒有力氣反抗他，我在警詢、偵訊時都沒有提到這件事，現
    在突然說這件事，是我後來想到。當時他停在永安漁港的暗
    巷時，問我要不要喝礦泉水，我看到他把瓶蓋打開，我有喝
    一口礦泉水，後來我是懷疑他要硬拉我褲子時，就變得比較
    沒有力氣等語（見侵訴字卷第78、87頁），證人Ａ女既然係
    在案發隔日先將喝被告給的礦泉水變得無力，而遭被告性侵
    之事告知證人乙○○，於同日警詢及之後偵查、本院審理時都
    完全沒有想到，經檢察官最後確認時，卻能具體描述被告在
    永安漁港暗巷詢問其是否要喝礦泉水，並將瓶蓋打開，其喝
    一口礦泉水等細節，實不合乎一般人之記憶經驗，顯然證人
    Ａ女不斷隨訴訟進度而改變證詞、扭曲案發經過之情形，所
    述遭被告強制性交之過程，洵無可採。
　⒎被告於本院準備程序時供稱：我與Ａ女在車後座合意性交結束
    後就回到前座，開車回楊梅的路上有繼續聊天，聊到她買房
    子的事，但她之前說是租屋，我問她說為何原本是租屋怎麼
    變成買房，她說有在繳貸款，我質疑她為何一開始不講，她
    說剛開始不熟，所以就沒有講，當下我就覺得她好像暗示我
    要幫忙繳房貸。她是沒有這樣講，這是我的感覺，就是因為
    發生性關係，有點在交往的感覺，所以要幫她繳貸款，我覺
    得她跟我想得有點不太一樣，回去後我就沒有在跟她聯絡等
    語（見侵訴字卷第42頁），核與證人Ａ女於本院審理時證稱
    ：回程時我和丙○○還有聊天，有聊到我的房貸的問題，我的
    房子是我跟我兒子共同持有，她說我以後可以跟我兒子要求
    給我幾百萬元，隔天我想跟他聯繫，跟他打招呼，問個早安
    ，但他就不大理我，不跟我聊天了等語大致相符（見侵訴字
    卷第76至77、79、84、88至89頁），可見被告與證人Ａ女於
    性交後之回程中在車上還有聊天，且確有聊到關於證人Ａ女
    房貸的問題，則被告辯稱因聊到證人Ａ女房貸問題，其認為
    證人Ａ女似乎因其等發生關係類似交往狀態，暗示其要幫忙
    繳房貸，故不再與證人Ａ女聯絡等節，並非憑空杜撰，而係
    證人Ａ女所述，其於案發後之翌日，竟是向被告問候早安，
    而非質疑昨日何以對其強制性交、要對方給交代，益徵被告
    所述本案與證人Ａ女性交時，未違反其意願等情屬實；而以
    證人Ａ女之立場，其與被告透過交友軟體認識後幾乎天天以L
    INE聊天，相約於當日晚間見面後，兩人即在車上牽手，下
    車後仍與被告在永安漁港牽手散步，倚靠欄杆看海時被告自
    後環抱其身體，散步前後共二度至車後座親熱，甚至性交，
    回程仍有聊天，然被告卻於隔日完全不理人，不再回應任何
    訊息，被告之態度於兩人性交前後有著極大的落差，如證人
    Ａ女於偵訊時所述其於隔日向證人乙○○傾訴時感到憤怒，或
    證人乙○○於本院審理時證稱證人Ａ女轉述此事件時心情氣憤
    乙節（見侵訴字卷第○頁），均屬人之常情，實難以證人乙○
    ○所述證人Ａ女此情緒反應，認證人Ａ女確有遭到被告強制性
    交；而同時能理解何以證人Ａ女會向被告提出強制性交之刑
    事告訴，然因其所述究非實情，故證述內容漏洞百出，實無
    足採。
四、綜上所述，本件除告訴人Ａ女有瑕疵之指述外，查無其他補
    強證據足以擔保告訴人陳述確有相當之真實性，自難僅憑Ａ
    女前開具有瑕疵並欠缺補強證據之單一指述，遽認被告有何
    公訴意旨所指刑法第221條第1項強制性交之犯行。本案依公
    訴人所提證據，尚不足以使本院得被告有罪之確信，復查無
    其他積極證據足認被告涉有公訴意旨所指強制性交犯行，即
    不能證明被告犯罪，自應諭知其無罪之判決。
據上論斷，應依刑事訴訟法第301條第1項，判決如主文。
本案經檢察官甲○○提起公訴，檢察官林欣怡、朱秀晴到庭執行職
務。
中華民國111年11月29日
                  刑事第五庭　審判長法　官　呂世文
　　　　　　　　　　　　　　　　　　法　官　陳華媚
　　　　　　　　　　　　　　　　　　法　官　陳郁融
以上正本證明與原本無異。
如不服本判決應於收受判決後20日內向本院提出上訴書狀，並應
敘述具體理由。其未敘述上訴理由者，應於上訴期間屆滿後20日
內向本院補提理由書(均須按他造當事人之人數附繕本)「切勿逕
送上級法院」。 
 　　　　　　　　　　　　　　    　 書記官　許哲維
中　　華　　民　　國　　111 　年　　11　　月　　29　　日